【裁判字號】    95,親,164
【裁判日期】    951229
【裁判案由】    否認子女
【裁判全文】
臺灣高雄地方法院民事判決               95年度親字第164號
原        告  丙○○
被        告  乙○○
兼法定代理人  甲○○
上當事人間否認子女事件，本院於民國95年12月20日言詞辯論終
結，判決如下：
  主  文
確認被告乙○○非原告自被告甲○○受胎所生之子。
訴訟費用由被告負擔。
    事  實  及  理  由
一、本件原告起訴主張：原告雖於民國（下同）92年5 月28日與
    被告甲○○結婚，然原告於94年7 月間即離家出走，並與訴
    外人簡志宇同居，且原告與被告甲○○於95年4 月3 日協議
    分居後並未共同生活，嗣原告於95年9 月11日產下另一被告
    乙○○，然因受法律婚生推定之規定，被告乙○○之父仍被
    推定為被告甲○○而反於真實，容有加以否認之必要，爰依
    法起訴請求判決如主文所示。
二、被告到庭未為聲明，其陳述略以：伊對原告起訴狀所載沒有
    意見，被告乙○○確實不是伊與原告所生。
三、經查：(一)按「妻之受胎，係在婚姻關係存續中者，固推定其
    所生子女為婚生子女；惟該推定，如夫妻之一方能證明妻非
    自夫受胎者，得於知悉子女出生之日起一年內提起否認之訴
    」，民法第1063條第1 、2 項定有明文。(二)本件被告乙○○
    係於95年9 月11日11時33分出生，此有原告提出之出生證明
    在卷可稽（見本院卷第9 頁），而原告與被告甲○○現仍婚
    姻關係存續中，亦有原告提出之戶籍謄本在卷可查（見本院
    卷第7 頁至第8 頁），是被告乙○○依法自應推定為原告與
    被告甲○○之婚生子。(三)原告主張被告乙○○係非受胎自被
    告甲○○，經原告提出高雄長庚紀念醫院親子鑑定報告（見
    本院卷第19頁），其鑑定結果：1.不能排除簡志宇與乙○○
    之親子關係。2.親子關係指數（CPI） 為240395.94106；亦
    即「簡志宇是乙○○的親生父親」這個可能性與「任何中國
    男人偶然具有是乙○○的親生父親所必須具備的基因半型」
    這一個可能性相比，大約為240395.94106倍。3.也就是說簡
    志宇與乙○○之父子關係確定率為99.0000000％；因此簡志
    宇是乙○○的親生父親，這個假設由此次測試上可以證實等
    詞，而該鑑定報告亦未經被告甲○○予以爭執，是原告主張
    被告乙○○並非原告自被告甲○○受胎所生，堪予採信。(四)
    從而，揆諸首揭法條意旨，原告依民法第1063條第2 項之規
    定，訴請確認被告乙○○非原告自被告甲○○受胎所生之子
    ，即屬正當，應予准許。
三、訴訟費用負擔之依據：本件原告之訴為有理由，應依民事訴
    訟法第78條、第85年第1 項前段定之。
中    華    民    國    95    年    12    月    29    日
                  家事法庭法  官  楊智守
上正本證明與原本無異。
如不服本判決，應於送達後20日內，向本院提出上訴狀並表明上
訴理由，如於本判決宣示後送達前提起上訴者，應於判決送達後
10日內補提上訴理由書（須附繕本）。
中    華    民    國    95    年    12    月    29    日
                          書記官  李憶如


司法院資訊處製作；財團法人民間司法改革基金會備份。
